臺灣臺中地方法院刑事判決　　　　　　 100年度易字第1587號
公　訴　人　臺灣臺中地方法院檢察署檢察官
被　　　告　林錫欽
上列被告因竊盜案件，經檢察官提起公訴（100年度偵字第7763
號），本院判決如下：
    主    文
林錫欽犯攜帶兇器竊盜罪，累犯，處有期徒刑玖月。扣案如附表
所示之物沒收。
    犯罪事實
一、林錫欽前因竊盜案件，經本院以96年度易字第1829號判處有
    期徒刑8月確定，嗣經依中華民國九十六年罪犯減刑條例之
    規定減刑為有期徒刑4月，如易科罰金，以新臺幣1000元折
    算1日確定，業於民國97年2月25日易科罰金執行完畢。詎林
    錫欽仍不知悛悔警惕，意圖為自己不法之所有，基於竊盜之
    犯意，於100年3月26日夜間某時，駕駛車號7P─343號營業
    小客車（下稱前開小客車），行駛至位於臺中市○區○○路
    270號對面之工地，旋即於同日夜間10時許，持其所有且客
    觀上對於人之生命、身體、安全構成威脅、均可供兇器使用
    之螺絲起子1支、鉗子1支（即後述扣案如附表所示之物），
    進入前開工地並在甫建造完成、尚未供人居住之透天厝樣式
    19戶房屋內（無故侵入他人建築物部分未據告訴），以徒手
    抽拉屋內已完成穿線、連接配電箱之冷氣等水電配線，並持
    前開鉗子剪斷、破壞配置在屋頂之抽水機水電配線之方式，
    竊取前開工地水電承包商即卓悅水電工程有限公司所有之冷
    氣、抽水機等水電配線合計重約125公斤（並綑綁成4綑；下
    合稱系爭水電配線），得手後，林錫欽於翌日（27日）約凌
    晨4時（起訴書誤載為2時）許，欲駕駛前開小客車逃逸之際
    ，適為臺中市○區○○路270號大樓之管理員盧柏村發現並
    報警處理，臺中市政府警察局第三分局警員呂坤泉、涂瑞麟
    據報趕至前開工地現場，並依盧柏村所指前開小客車之逃逸
    方向追緝，林錫欽旋即於同日4時某分，在臺中市○區○○
    ○路與南陽街交岔口處為警員呂坤泉、涂瑞麟攔停查獲，並
    當場扣得置放在前開小客車內之系爭水電配線（已發還卓悅
    水電工程有限公司之負責人蕭克亮），且當場自林錫欽褲子
    口袋內扣得附表所示之物，因而查悉上情。
二、案經臺中市政府警察局笫三分局報請臺灣臺中地方法院檢察
    署檢察官偵查起訴。
    理    由
一、證據能力之說明：
  (一)按被告以外之人（包括證人、鑑定人、告訴人、被害人及共
    同被告等）於審判外之陳述雖不符刑事訴訟法第15 9條之1
    至之4等四條之規定，而經當事人於審判程序同意作為證據
    ，法院審酌該言詞陳述或書面陳述作成時之情況，認為適當
    者，亦得為證據；當事人、代理人或辯護人於法院調查證據
    時，知有刑事訴訟法第159條第1項不得為證據之情形，而未
    於言詞辯論終結前聲明異議者，視為有前項之同意，同法第
    159條之5定有明文。查檢察官、被告林錫欽對於本判決所引
    用後述其餘之言詞或書面陳述各項證據方法之證據能力，於
    本院準備程序均陳明對證據能力無意見，亦未於言詞辯論終
    結前聲明異議，視為於審判程序同意作為證據，除依刑事訴
    訟法第159條之1之規定應認為有證據能力之部分外，本院審
    酌其餘之言詞或書面陳述作成之情況亦無不當，依刑事訴訟
    法第159條之5第2項之規定，亦均有證據能力。
  (二)次按除法律另有規定外，實施刑事訴訟程序之公務員因違背
    法定程序取得之證據，其有無證據能力之認定，應審酌人權
    保障及公共利益之均衡維護，刑事訴訟法第158條之4定有明
    文。查本案所引用後述之非供述證據，並無證據證明係實施
    刑事訴訟程序之公務員違背法定程序所取得，自堪認均具有
    證據能力，附此敘明。
二、訊據被告固坦承其於前揭時地有竊得系爭水電配線，嗣經警
    攔停其駕駛之前開小客車時，警察當場有扣得置放在前開小
    客車內之系爭水電配線，並有自其褲子口袋內扣得附表所示
    之物等情，惟矢口否認其於遂行竊盜犯行過程中有攜帶附表
    所示之物之行為，辯稱：因為前開小客車老舊，皮帶發出異
    聲，我要修理車子，我在忠明南路與南陽街口之的交岔路口
    先將前開小客車停在路邊，並拿附表所示之物修理前開小客
    車的皮帶，修理一下子，警察就來了，我看到警察才把附表
    所示之物放在我的褲子口袋，本案行竊時我沒有攜帶附表所
    示之物等語。經查：
  (一)前揭犯罪事實，業據被害人（卓悅水電工程有限公司）之負
    責人即證人蕭克亮、證人盧柏村均於警詢時證述及均於本院
    審理時結證明確，及經證人呂坤泉於本院審理時結證在卷。
    此外，並有附表所示之物扣案可證，及搜索扣押筆錄、扣押
    物品目錄表、贓物認領保管單、系爭水電配線之電子地磅傳
    票（重量合計約125公斤）、前開小客車之車輛詳細資料報
    表各1件、前開工地及被告為警查獲之現場相片11 張（含附
    表所示之物相片）附卷可按（見警卷12至15、18至23、27、
    28、31頁）。
  (二)被告雖以前揭情詞置辯。然被告於100年3月27日檢察官訊問
    時自承其只有剪一些電線，並剪了大概十幾戶的電線等語（
    見偵查卷9頁），且被告於100年4月20日檢察事務官詢問時
    供稱：我是開車的過程，被警察攔下來，我剛好準備要靠邊
    修理車子等語（見偵查卷18頁），均與其前開所辯其未以剪
    電線方式行竊、警察係在其已將前開小客車停放在路邊並開
    始修車始抵達攔停現場等情節至為歧異，顯見其前開所辯之
    真實性至有可疑，無從輕採。且查：
  1.系爭水電配線包括冷氣及抽水機等水電配線，其中連接屋內
    已完成穿線、連接配電箱之冷氣等水電配線部分，因各該電
    線相互間尚未綑綁接線，行竊之人不須使用工具即得自屋內
    配電箱處或外牆處（即可供裝設分離式冷氣機處之電線端）
    之一端以抽拉方式竊取該等電線；至於配置在屋頂之抽水機
    水電配線部分，因該電線先前已經連接抽水機綁死，且電線
    內係屬銅線材質，用手拉拉不開，須以工具剪斷方式始能竊
    取該等電線，此部分遭剪斷之電線數量較少，警方扣得之系
    爭水電配線中，有遭剪斷的電線即為較細之該等抽水機水電
    配線，外觀上看起來該等電線是被切齊的等情，業據證人蕭
    克亮於本院審理時結證明確（見本院卷28頁至29頁背面），
    核與被告前揭於檢察官訊問時供述其只有剪一些電線等語相
    符，已堪認被告嗣改以前揭情詞置辯，無非係臨訟圖卸己罪
    責之虛詞，委無可採。
  2.被告於前揭時地係為警員呂坤泉、涂瑞麟攔停查獲，此觀卷
    附警員即證人呂坤泉之職務報告書即明（見警卷2頁），且
    證人呂坤泉於本院審理時明確結證：我們（即其與另一警員
    涂瑞麟，下均同）於100年3月27日凌晨4點巡邏時接獲值班
    臺的通報，約3分鐘就抵達前開工地前的現場，盧柏村告知
    我們車號及其外觀為計程車（即前開小客車），我們就根據
    盧柏村提供的車號去追那部計程車，在忠明南路及復興路口
    處就發現前開小客車，駛至忠明南路與南陽街口等紅燈時，
    我下車引導前開小客車至路邊停車，當時前開小客車只有被
    告一人，被告是從駕駛座下車，我們發現前開小客車內有四
    綑已經綑好的電線，涂瑞麟發現被告手放在右邊褲子的口袋
    ，涂瑞麟嚇阻被告時，我轉頭看並看到被告從該褲子口袋內
    拿出螺絲起子及鉗子各1支，這些東西後來有扣案；從我們
    在忠明南路與復興路口發現前開小客車，一直到攔停前開小
    客車的這段路，前開小客車都一直在行進中，並沒有要靠邊
    停的情形，當時前開小客車並沒有故障；攔停被告時，被告
    自己說前開小客車老舊，我們警察不會開，所以就由被告開
    車、我坐在副駕駛座的方式帶同被告至警局，我坐在副駕駛
    座帶同被告到警局的這段路，前開小客車都可以正常行駛，
    沒有故障的問題；查獲被告時，該鉗子及螺絲起子是放在被
    告的褲子口袋內，被告沒有拿著該鉗子及螺絲起子修理車子
    等語（見本院卷32頁背面至33頁背面），亦與被告前揭於檢
    察事務官詢問時供承其係於駕駛前開小客車之過程中即為警
    察攔停乙節相符，由此益見被告嗣改以前揭情詞置辯，核屬
    與事實不符之虛詞，自無可採。
  (三)綜上所述，被告前開所辯，顯係事後卸責之詞，不足採信。
    是本案事證明確，被告前揭犯行，至堪認定，應依法論科。
三、論罪科刑：
  (一)按刑法上所謂兇器，其種類並無限制，凡客觀上對於人之生
    命、身體、安全構成威脅，具有危險性之兇器均屬之，且祇
    須行竊時攜帶此種具有危險性之兇器為已足，並不以攜帶之
    初有行兇之意圖為必要（最高法院79年臺上字第5253號判例
    參照）。且按扳手、鉗子、起子等物，客觀上均足對人之生
    命、身體、安全構成威脅應認為行兇器具，持以行竊應成立
    加重竊盜罪（最高法院76年度臺上字第3929號判決參照）。
    被告持以供前揭竊盜犯行所用之螺絲起子1支、鉗子1支（即
    扣案如附表所示之物），為屬鐵製材質、質地堅硬之物，此
    觀卷附扣案物品相片即明（見警卷18、23頁），足認客觀上
    均係對人之生命、身體、安全構成威脅，顯均係具有危險性
    之兇器無訛。是核被告所為，係犯刑法第321條第1項第3款
    之攜帶兇器竊盜罪。
  (二)被告前因竊盜案件，經本院以96年度易字第1829號判處有期
    徒刑8月確定，嗣經依中華民國九十六年罪犯減刑條例之規
    定減刑為有期徒刑4月，如易科罰金，以新臺幣1000元折算1
    日確定，業於97年2月25日易科罰金執行完畢乙節，有臺灣
    高等法院被告前案紀錄表、臺灣臺中地方法院檢察署刑案資
    料查註紀錄表在卷可按，其受有期徒刑之執行完畢，五年以
    內故意再犯本案有期徒刑以上之罪，為累犯，應依刑法第47
    條第1項之規定，加重其刑。
  (三)爰審酌被告於本案行為前均有多次竊盜前科，有臺灣高等法
    院被告前案紀錄表、臺灣臺中地方法院檢察署刑案資料查註
    紀錄表在卷可參，素行非佳，其仍不知悛悔警惕，不思以正
    當方法賺取財物，為貪取不法利益，再蹈前愆而為本案竊盜
    犯行，除缺乏對他人財產權之尊重外，其擅以攜帶兇器遂行
    本案竊盜犯行之犯罪手段，亦非平和，害及社會秩序、治安
    之維持，自值非難，其迄今亦未與被害人達成和解並賠償重
    新配置水電配線等損害，再兼衡酌被告犯後坦承其為行竊者
    之部分犯罪事實、竊得財物之價值尚非甚鉅並已發還被害人
    ，及其智識程度（國小畢業，此觀被告警詢筆錄即明）、生
    活狀況（患有糖尿病、攝護線肥大、高血壓等疾病，有中山
    醫學大學附設醫院診斷證明書2紙附卷可按）、犯罪之動機
    、目的等一切情狀，量處如主文所示之刑，以示懲儆。蒞庭
    檢察官雖具體請求判處被告有期徒刑一年，惟參諸被告前揭
    犯罪情節及審酌前開量刑等一切情狀，公訴人前揭具體求刑
    ，稍嫌過重，本院認為對被告量處如主文所示之刑，已足懲
    儆，附此敘明。
  (四)又扣案如附表所示之物，係被告供犯前揭竊盜犯行所用之物
    ，有如前述，且附表所示之物均為被告所有乙節，亦據被告
    陳明在卷，爰依刑法第38條第1項第2款之規定宣告沒收。
據上論斷，應依刑事訴訟法第299條第1項前段，刑法第321條第1
項第3款、第47條第1項、第38條第1項第2款，判決如主文。
中    華    民    國   100    年    8     月    31    日
                  刑事第十四庭  法  官  何世全
附表：
┌──┬───────────────┐
│編號│扣案物品名稱                  │
├──┼───────────────┤
│ 1  │螺絲起子壹支。                │
├──┼───────────────┤
│ 2  │鉗子壹支。                    │
└──┴───────────────┘
以上正本證明與原本無異。
如不服本判決，應於收受送達後10日內向本院提出上訴書狀，並
應敘述具體理由；其未敘述上訴理由者，應於上訴期間屆滿後20
日內向本院補提理由書（均須按他造當事人之人數附繕本）「切
勿逕送上級法院」。
                                書記官  陳建分
中    華    民    國   100    年    8     月    31    日
附錄論罪科刑法條：
中華民國刑法第321條第1項
犯竊盜罪而有下列情形之一者，處6月以上、5年以下有期徒刑，
得併科新臺幣10萬元以下罰金：
一、侵入住宅或有人居住之建築物、船艦或隱匿其內而犯之者。
二、毀越門扇、牆垣或其他安全設備而犯之者。
三、攜帶兇器而犯之者。
四、結夥三人以上而犯之者。
五、乘火災、水災或其他災害之際而犯之者。
六、在車站、埠頭、航空站或其他供水、陸、空公眾運輸之舟、
    車、航空機內而犯之者。